# 【关于委外加工】只出售少量物料的委外加工使用总额法还是净额

提问人：zuoyang123123 时间：2021-08-19 13:33:08
公司为拓展坞生产产商，存在一业务，即公司向加工商卖出一核心材料A(该材料公司加工过，所以市面没有），然后加工商再采购一些物料B形成产成品C，公司将此产成品C采购。现在已有的数据表明，大约一个金额占比为A3块钱，B5块钱，C十块钱。公司卖给加工商的核心物料A成本占最终采购C价格的30%左右，在这种模式下，是按总额法确认还是净额法确认呢？ 如果按照净额法确认，有两种模式， 1 是否是将C和A的差额 7块钱确认为委外加工费用 2 是大约估计加工商采购B产品的成本，确认 5 块钱的材料费和 2 块钱的加工费。如果是 1 ，是否影响最终IPO阶段的料工费分析呢？因为实际的加工费没那么多，如果是 2 的话，这个 5 块钱的材料费怎么在账务处理中得到体现呢。
其他信息：《首发业务若干问题解答(二)》里提到的按净额法确认收入的原则公司都符合，但是《首发业务若干问题解答(二)》提到一个主要材料，公司的这个业务外售的材料占比太低了。
感谢陈版主百忙之中抽空回答~

回答人：chenyiwei
1 、这种情况仍按净额法确认，即视同委托加工。与出售给加工商的物料在总成本中的占比无关。
2 、会计处理上将C和A的差额 7 块钱确认为委外加工费用。如果相关成本构成需要进一步分析的，再将受托加工商B的成本构成打开分析。